【裁判字號】    99,裁,3547
【裁判日期】    991223
【裁判案由】    考試
【裁判全文】
最  高  行  政  法  院  裁  定
                                      99年度裁字第3547號
聲  請  人  陳南谷
上列聲請人因與相對人考選部間考試事件，對於中華民國99年9
月16日本院99年度裁字第2116號裁定，聲請再審，本院裁定如下
：
    主  文
再審之聲請駁回。
再審訴訟費用由聲請人負擔。
    理  由
一、按對於終審法院之裁定有所不服，除合於法定再審原因得聲
    請再審外，不容以其他之方法聲明不服，故不服終審法院之
    裁定而未以聲請再審之程序為之者，仍應視其為再審之聲請
    ，而依聲請再審程序裁判。本件聲請人提出再審抗告狀對於
    本院確定裁定聲明不服，依上說明，仍應視其為再審之聲請
    ，而依聲請再審程序裁判。
二、次按「再審之訴，行政法院認無再審理由，判決駁回後，不
    得以同一事由對於原確定判決或駁回再審之訴之確定判決，
    更行提起再審之訴。」行政訴訟法第274條之1定有明文，此
    一規定，依同法第283條規定，並準用於對確定裁定聲請再
    審。本件聲請人因考試事件，循序提起行政訴訟，經臺北高
    等行政法院以94年度訴字第3305號判決（下稱原判決）駁回
    。聲請人不服，提起上訴，經本院97年度判字第198號判決
    （下稱原確定判決）駁回確定。嗣聲請人以原確定判決及原
    判決具有行政訴訟法第273條第1項第1款、第9款、第10款為
    由，分別向原審法院及本院提起再審之訴。原審法院關於行
    政訴訟法第273條第1項第1款部分，以97年度再字第80號裁
    定移送本院，經本院以99年度裁字第791號裁定駁回，聲請
    人不服，對之聲請再審，經本院99年度裁字第2116號裁定駁
    回，聲請人仍不服，遂聲請本件再審，核其狀述理由，無非
    謂：判決基礎之證物係偽造變造、原處分增加中醫師檢覆辦
    法所無之限制、本院98年裁字第3011號裁定違背法令，理由
    不備，且該裁定作成之法官有應迴避之情形，合於行政訴訟
    法第273條第1項第1、9、10、13、14款情形云云，並請求調
    查及保全證據。經查上開理由，業經聲請人於前聲請再審之
    訴訟程序中提出主張，而為本院所不採。聲請人復以同一原
    因事實對於本院上開裁定，聲請再審，依首開判例意旨，為
    不合法，應予駁回。本件聲請再審為不合法，自無再行調查
    及保全證據之必要，併此明。
三、據上論結，本件聲請為不合法。依行政訴訟法第283條、第
    278條第1項、第104條、民事訴訟法第95條、第78條，裁定
    如主文。
中    華    民    國    99    年    12    月    23    日
                    最高行政法院第三庭
                        審判長法官  劉  鑫  楨
                              法官  吳  慧  娟
                              法官  胡  方  新
                              法官  曹  瑞  卿
                              法官  林  金  本

以  上  正  本  證  明  與  原  本  無  異
中    華    民    國    99    年    12    月    23    日
                              書記官  郭  育  玎

司法院資訊處製作；財團法人民間司法改革基金會備份。
